ACORDAO-COMPLETO-2359784

ACÓRDÃO DE RELAÇÃO

ACÓRDÃO DE RELAÇÃO 5961/2019 ATA 25/2019 - SEGUNDA CÂMARA

Acórdão 5961/2019-TCU-Segunda Câmara
	Os Ministros do Tribunal de Contas da União ACORDAM, por unanimidade, com fundamento nos arts. 1º, inciso V, e 39, inciso I, da Lei 8.443/1992, c/c os arts. 1º, inciso VIII, 143, inciso II, 259, inciso I, e 260, § 5º, do Regimento Interno/TCU e no art. 7º, inciso II, da Resolução/TCU 206/2007, em considerar prejudicada a apreciação do mérito dos atos de admissão de pessoal a seguir relacionados, por perda de objeto, tendo em vista o exaurimento dos seus efeitos financeiros antes do respectivo processamento por esta Corte, em razão do desligamento do cargo a que se refere o ato, de acordo com os pareceres emitidos nos autos:
1. Processo TC-Processo 011.077/2019-0 (ATOS DE ADMISSÃO) 
	1.1. Interessados: Claudia Maria Mello Cezar da Rocha (XXX.875.057-XX) ; Claudia Menezes Avila de Freitas (XXX.940.977-XX) ; Claudinei Destro (XXX.682.738-XX) ; Claudio Augusto de Alegria (XXX.869.057-XX) ; Cleire de Oliveira Freitas (XXX.279.997-XX) ; Cleire de Oliveira Freitas (XXX.279.997-XX) ; Cleizania Borba da Cruz (XXX.272.367-XX) ; Cleyson Vicente dos Santos (XXX.553.457-XX) ; Cora Hisae Monteiro da Silva Hagino (XXX.541.727-XX) ; Cremilda de Fatima Vicente (XXX.352.897-XX) ; Cristiane Marcia Siqueira Andrade (XXX.744.987-XX) ; Cristiane Ribello (XXX.785.196-XX) ; Cristiane Rosa da Silva de Barros (XXX.516.977-XX) ; Cristiane Rosa da Silvade Barros (XXX.516.977-XX) ; Cristiano Cordeiro de Paulo (XXX.951.197-XX) ; Cristiano Saad Treavassos do Carmo (XXX.717.247-XX) ; Cristina Maciel de Oliveira (XXX.899.087-XX) ; Cristina Ribeiro Marins (XXX.498.857-XX) ; Cristina Ribeiro Marins (XXX.498.857-XX) ; Cyntia Monteiro dos Santos (XXX.788.507-XX) .
	1.2. Órgão/Entidade: Universidade Federal Fluminense – UFF.
	1.3. Relator: Ministro-Substituto Marcos Bemquerer Costa.
	1.4. Representante do Ministério Público: Procurador Sergio Ricardo Costa Caribé.
	1.5. Unidade Técnica: Secretaria de Fiscalização de Pessoal (Sefip) .
	1.6. Representação legal: não há.
	1.7. Determinações/Recomendações/Orientações: não há.

Segunda Câmara

Universidade Federal Fluminense - UFF.

Claudia Maria Mello Cezar da Rocha (XXX.875.057-XX); Claudia Menezes Avila de Freitas (XXX.940.977-XX); Claudinei Destro (XXX.682.738-XX); Claudio Augusto de Alegria (XXX.869.057-XX); Cleire de Oliveira Freitas (XXX.279.997-XX); Cleire de Oliveira Freitas (XXX.279.997-XX); Cleizania Borba da Cruz (XXX.272.367-XX); Cleyson Vicente dos Santos (XXX.553.457-XX); Cora Hisae Monteiro da Silva Hagino (XXX.541.727-XX); Cremilda de Fatima Vicente (XXX.352.897-XX); Cristiane Marcia Siqueira Andrade (XXX.744.987-XX); Cristiane Ribello (XXX.785.196-XX); Cristiane Rosa da Silva de Barros (XXX.516.977-XX); Cristiane Rosa da Silvade Barros (XXX.516.977-XX); Cristiano Cordeiro de Paulo (XXX.951.197-XX); Cristiano Saad Treavassos do Carmo (XXX.717.247-XX); Cristina Maciel de Oliveira (XXX.899.087-XX); Cristina Ribeiro Marins (XXX.498.857-XX); Cristina Ribeiro Marins (XXX.498.857-XX); Cyntia Monteiro dos Santos (XXX.788.507-XX).

MARCOS BEMQUERER

não há.

Procurador Sergio Ricardo Costa Caribé.

ATOS DE ADMISSÃO (ADS)

Secretaria de Fiscalização de Pessoal (Sefip).